【裁判字號】    90,上易,200
【裁判日期】    891212
【裁判案由】    違反家庭暴力防治法
【裁判全文】
臺灣高等法院臺南分院刑事判決               九十年度上易字第二號    Ｇ
      上  訴  人  臺灣臺南地方法院檢察署檢察官
      被      告  甲  ○  ○
右上訴人因被告違反家庭暴力防治法案件，不服臺灣臺南地方法院八十九年度易字第
二八三四號中華民國八十九年十二月十二日第一審判決（起訴案號：臺灣臺南地方法
院檢察署八十九年度偵字第一０七二七號），提起上訴，本院判決如左：
      主      文
上訴駁回。
      理      由
一、公訴意旨略稱：被告甲○○於民國（下同）八十九年七月間常持菜刀及言詞恐嚇
    其妻乙○○○，乙○○○乃向臺灣臺南地方法院聲請民事暫時保護令，臺灣臺南
    地方法院於同年八月七日核發八十九年度暫家護字第七一號暫時保護令，禁止被
    告對乙○○○實施身體或精神上不法侵害之行為及騷擾之連絡行為。詎被告竟於
    同年九月十五日下午四時四十分許，在台南縣歸仁鄉○○村○○○街三九號居所
    中，辱罵並恐嚇乙○○○：「幹你娘××，臭××，申請保護令，妳這個女人是
    不是很行，要讓妳死得很難看。」等語。經乙○○○報警於同日下午五時許至上
    址當場查獲被告。因認被告涉有家庭暴力防治法第五十條違反保護令罪嫌云云。
二、按案件曾經判決確定者，應諭知免訴判決，並得不經言詞辯論為之，刑事訴訟法
    第三百零二條第一款、第三百零七條定有明文；又刑事訴訟上所謂一事不再理之
    原則，關於實質上一罪或裁判上一罪，均有其適用，最高法院六十年台非字第七
    七號亦著有判例。
三、經查：被告前因被訴於八十九年八月十一日在台南縣歸仁鄉○○○街三九號住所
    ，因實施家庭暴力、直接或間接騷擾之連絡行為及違反遠離上開住居所至少一百
    公尺之暫時保護令等違反家庭暴力防治法犯行，業經臺灣臺南地方法院於同年十
    月二十三日以八十九年度易字第二四二九號判處有期徒刑四月，如易科罰金以參
    佰元折算壹日，緩刑參年，緩刑期內付保護管束確定在案，有臺灣臺南地方法院
    八十九年度易字第二四二九號判決書及送達證書一紙附卷可稽。而本件被告被訴
    於八十九年九月十五日下午四時四十分許，再因實施家庭暴力及進入上開住居所
    之行為違反相同之暫時保護令犯行，與前開確定判決所指犯行，二者間相距僅有
    三十五日之久，且所犯均屬違反家庭暴力防治法第五十條之罪，堪認前後二案之
    犯罪時間緊接，犯罪構成要件均屬相同，被告顯係基於概括犯意而犯之，應屬連
    續犯，為裁判上一罪，而被告前案所犯，業經臺灣臺南地方法院判決有罪確定在
    案，已如前述，被告嗣後再犯本罪，自應為該確定判決既判力所及，原審以檢察
    官就同一案件於判決確定後，再向同一法院提起公訴，不經言詞辯論，而為被告
    免訴之諭知，經核尚無不合，檢察官上訴意旨以該二案犯罪時間相距三十五日，
    顯非緊接，應非基於概括犯意所為，認非連續犯，據以指摘原判決失當，即非有
    理由，應予駁回，並不經言詞辯論為之。
四、移送併辦（臺灣臺南地方法院檢察署九十年度偵字第一四七一號）意旨另以：被
    告復於九十年一月十八日八時許及同日十六時至十七時許，在台南縣歸仁鄉○○
    村○○○街三九號居所中，以三字經「幹你娘」等語對乙○○○辱罵，致乙○○
    ○心生畏怖，而認被告涉有違反家庭暴力防治法第五十條罪嫌云云，然因本件係
    檢察官就同一案件重複起訴，應依法為免訴之諭知，已如前述，檢察官前開移送
    併辦部分，既未經起訴，自難認與本案有何裁判上一罪關係，而為本案起訴效力
    所及，本院自無予以併案審理，應退還檢察官另為適當處理，併予敘明。
據上論斷，應依刑事訴訟法第三百六十八條，第三百七十二條，判決如主文。
中    華    民    國      九十      年      三      月      七          日
                                  臺灣高等法院臺南分院刑事第六庭
                                      審判長法官  楊    明    章
                                            法官  戴    勝    利
                                            法官  顏    基    典
右正本證明與原本無異。
不得上訴。
                                      法院書記官  呂    嘉    文
中    華    民    國      九十      年      三      月     八           日


司法院資訊處製作；財團法人民間司法改革基金會備份。
